臺灣高等法院刑事裁定
111年度聲字第3761號
聲  請  人  
即  被  告  何牧珉



選任辯護人  景龍江
上列聲請人即被告因傷害等案件（本院111年度上訴字第1882號
），聲請付與卷證影本及檢閱卷宗，本院裁定如下：
    主  文
聲請人何牧珉於繳納相關費用後，准予付與本院111年度上訴字
第1882號案件如附表所示卷證影本（電子卷證），且就所取得之
卷證影本內容不得散布或為非正當目的使用。
其餘聲請駁回。
    理  由
一、聲請意旨略以：聲請人即被告何牧珉為維護訴訟權益，聲請
    付與本院111年度上訴字第1882號案件（下稱本案）之卷證
    影本（含警詢卷、檢察官偵查卷、地院卷、高院卷及全部證
    物）及閱卷等語。
二、按辯護人於審判中得檢閱卷宗及證物並得抄錄、重製或攝影
    。被告於審判中得預納費用請求付與卷宗及證物之影本。但
    卷宗及證物之內容與被告被訴事實無關或足以妨害另案之偵
    查，或涉及當事人或第三人之隱私或業務秘密者，法院得限
    制之。被告於審判中經法院許可者，得在確保卷宗及證物安
    全之前提下檢閱之。但有前項但書情形，或非屬其有效行使
    防禦權之必要者，法院得限制之。刑事訴訟法第33條第1、2
    、3項定有明文。上開檢閱卷宗及證物之限制規定，其立法
    理由揭明「於判斷檢閱卷證是否屬被告有效行使防禦權所必
    要時，法院宜審酌其充分防禦之需要、案件涉及之內容、有
    無替代程序及司法資源之有效運用等因素，綜合認定之，例
    如被告無正當理由未先依第2 項請求付與卷宗及證物之影本
    ，即逕請求檢閱卷證，或依被告所取得之影本已得完整獲知
    卷證資訊，而無直接檢閱卷證之實益等情形，均難認屬其有
    效行使防禦權所必要」等旨。又依刑事訴訟法第38條之1授
    權，民國111年2月18日司法院院台廳刑一字第1110005090號
    令、行政院院臺法字第1110162995號令會同訂定發布、並於
    同日施行之「刑事訴訟閱卷規則」第21條第1項第3款、第2
    項之規定，被告聲請法院付與卷證影本，應向法院提出聲請
    狀，載明聲請付與卷證影本之範圍，並簽名或蓋章、前項所
    稱卷證影本，包括翻拍證物之照片、複製電磁紀錄及電子卷
    證等複本。
二、經查：
　㈠聲請人因傷害等案件，經本院111年度上訴字第1882號以聲請
    人犯妨害公務執行罪，處拘役五十日，並諭知易科罰金之折
    算標準。聲請人以訴訟上主張權利所需而請求付與本案卷證
    影本，可認係為維護其法律上利益，為保障聲請人獲悉卷內
    資訊之權利，准予聲請人預納費用後，交付如附表所示之卷
    證影本，然楊育陞等3人之個人資料涉及隱私，難認與聲請
    人被訴事實之認定相關，爰以部分遮隱之方式限制之。並依
    刑事訴訟法第33條第5項規定，諭知聲請人不得就該卷證內
    容為非正當目的之使用。
　㈡又本案卷內之楊育陞等3人之密錄器檔案光碟前經原審當庭播
    放光碟內影片之電磁紀錄，並製作勘驗結果於筆錄，有原審
    110年9月15日、22日、111年2月23日勘驗筆錄及影像翻拍照
    片可考，則原審已開啟檔案內容供被告檢閱，且勘驗筆錄及
    影像翻拍照片均屬書證，並列入付與聲請人之本案卷證影本
    內容，已足保障聲請人之卷證資訊獲知權。聲請人聲請交付
    上開證物之影本，未釋明上開勘驗筆錄及影像翻拍照片之製
    作過程形式上有何違法或不可信之情狀，難認與其聲請目的
    有何正當關聯性，非屬其有效行使防禦權之必要，應予駁回
    。
　㈢至聲請人聲請檢閱卷宗部分，因聲請人已得依法預納費用後
    領取卷證影本，且原審前於110年4月21日當庭許可聲請人檢
    閱卷宗，是依聲請人所取得之卷證影本已得完整獲知卷證資
    訊，已足充分防禦之需要，而無直接檢閱卷宗之實益，聲請
    人無正當理由，即逕請求檢閱卷證，亦難認屬其有效行使防
    禦權所必要，依刑事訴訟法第33條第3項但書之規定，亦難
    准許。
三、依刑事訴訟法第220條，裁定如主文。　
中　　華　　民　　國　　111 　年　　11　　月　　16　　日
　　　　　　　　　刑事第八庭　審判長法　官  陳世宗
　　　　　　　　　　　　　　　　　  法　官  呂寧莉
　　　　　　　　　　　　　　　　　  法　官  林呈樵
以上正本證明與原本無異。
如不服本裁定，應於收受送達後五日內向本院提出抗告狀。
                                    書記官  謝雪紅
中　　華　　民　　國　　111 　年　　11　　月　　16　　日
附表：
編號 聲請付與卷證範圍 對應卷號 1. 警詢卷：全部 附於臺灣臺北地方檢察署108年度偵字第26381號卷內 2. 檢察官偵查卷:全部 臺灣臺北地方檢察署108年度偵字第26381號卷 3. 地院卷:全部 臺灣臺北地方法院109年度審訴字第1406號卷、109年度訴字第1038號卷一、卷二、卷三、110年度聲字第788號卷 4. 高院卷:全部 臺灣高等法院111年度上訴字第1882號卷 5. 證物明細：全部證物 除楊育陞等3人之密錄器檔案光碟經本院否准外，均屬書證並附於編號1至4之各該卷內